【裁判字號】    98,簡上,1178
【裁判日期】    981231
【裁判案由】    詐欺
【裁判全文】
臺灣桃園地方法院刑事判決             98年度簡上字第1178號
上  訴  人
即  被  告  甲○○
上列上訴人即被告因詐欺案件，不服本院刑事庭中華民國98年9
月18日98年度壢簡字第2458號第一審刑事簡易判決（檢察官聲請
簡易判決處刑案號：臺灣桃園地方法院檢察署98年度偵字第1609
6號），提起上訴，本院管轄之第二審合議庭判決如下：
    主  文
上訴駁回。
甲○○緩刑貳年，緩刑期間付保護管束，並應向指定之政府機關
、政府機構、行政法人、社區或其他符合公益目的之機構或團體
，提供捌拾小時之義務勞務，及參加法治教育貳場次。
    事實及理由
一、本案經本院管轄第二審之合議庭審理結果，認原審以上訴人
    即被告甲○○（下稱被告）係犯刑法第30條第1項前段、第
    339條第1項之幫助詐欺取財罪，而判處有期徒刑3月，如易
    科罰金，以新臺幣1, 000元折算1日，經核其認事用法及量
    刑均無不當，應予維持，並引用如附件之原審刑事簡易判決
    書記載之事實、證據及理由。
二、被告提起上訴意旨略以：其坦承因一時失慮，為金錢而出售
    帳戶等，被告願將事件始末明白向法院自白，坦承一切犯行
    ，並確實表達自己之悔意，萬望法院予以從寬處置等語。經
    查，本案原審認事用法並無不當，上訴人提起上訴，自無理
    由，應予駁回。惟查，上訴人前未曾因故意犯罪受有期徒刑
    以上刑之宣告，此有臺灣高等法院被告前案紀錄表1份在卷
    可按（見本院簡上字卷第7頁），其僅因一時失慮致罹刑章
    ，然事後願坦承犯行，堪認具有悔意，被告經此偵、審程序
    教訓及刑之宣告，應能知所警惕，信無再犯之虞，本院綜合
    各情，認原審所宣告之刑以暫不執行其刑為當，爰依修正後
    刑法第74條第1項第1款，諭知緩刑2年，並依修正後刑法第
    74條第2項第5款規定，宣告被告於緩刑期間內，向指定之政
    府機關、政府機構、行政法人、社區或其他符合公益目的之
    機構或團體，提供80小時之義務勞務。復為強化其法治之觀
    念，使其緩刑期間內能深知反省，避免再犯，爰併命被告應
    參加法治教育2場次，暨依同法第93條第1項第2款規定宣告
    於緩刑期內付保護管束，俾兼收啟新及惕儆之雙效，以符緩
    刑宣告之目的。
據上論斷，依刑事訴訟法第455條之1第3項、第368條、第373條
，修正後刑法第74條第1項第1款、第2項第5款、第8款，刑法第
93條第1項第2款，判決如主文。
本案經檢察官簡方毅到庭執行職務。
中    華    民    國    98    年    12    月    31    日
              刑事第十一庭審判長法  官  蔡榮澤
                                法  官  吳宗航
                                法  官  汪曉君
不得上訴。
以上正本證明與原本無異。
                                書記官  楊晴文
中    華    民    國    98    年    12    月    31    日

司法院資訊處製作；財團法人民間司法改革基金會備份。
